臺灣南投地方法院刑事判決
111年度交簡上字第27號
上  訴  人  臺灣南投地方檢察署檢察官
被      告  陣一弘



上列上訴人因被告犯公共危險案件，不服本院埔里簡易庭中華民
國111 年6 月10日111 年度埔交簡字第116 號第一審刑事簡易判
決（聲請簡易判決處刑案號：111 年度速偵字第118 號），提起
上訴，本院管轄之第二審合議庭判決如下：
    主      文
上訴駁回。
    事實及理由
壹、本案經本院第二審合議庭審理結果，認為原審判決認事用法
　　及量刑均無不當，應予維持，並引用本院第一審刑事簡易判
　　決書所記載之事實、證據及理由（如附件一）。
貳、檢察官上訴意旨詳如上訴書所載（如附件二）。　　
參、駁回上訴之理由
一、關於原審判決未論以被告累犯並加重其刑之部分
㈠、按「法院於審酌被告是否適用累犯規定而加重其刑時，訴訟
　　程序上應先由檢察官就前階段被告構成累犯之事實，以及後
　　階段應加重其刑之事項，主張並具體指出證明方法後，法院
　　才需進行調查與辯論程序，而作為是否加重其刑之裁判基礎
　　。前階段構成累犯事實為檢察官之實質舉證責任，後階段加
　　重量刑事項為檢察官之說明責任，均應由檢察官分別負主張
　　及具體指出證明方法之責。倘檢察官未主張或具體指出證明
　　方法時，可認檢察官並不認為被告構成累犯或有加重其刑予
　　以延長矯正其惡性此一特別預防之必要，且為貫徹舉證責任
　　之危險結果所當然，是法院不予調查，而未論以累犯或依累
　　犯規定加重其刑，即難謂有應調查而不予調查之違法。」；
　　又「檢察官若未主張或具體指出證明方法，法院因而未論以
　　累犯或依累犯規定加重其刑，基於累犯資料本來即可以在刑
　　法第57條第5 款『犯罪行為人之品行』中予以負面評價，自
　　仍得就被告可能構成累犯之前科、素行資料，列為刑法第57
　　條第5 款所定『犯罪行為人之品行』之審酌事項。於此情形
　　，該可能構成累犯之前科、素行資料既已列為量刑審酌事由
　　，對被告所應負擔之罪責予以充分評價，依重複評價禁止之
　　精神，自無許檢察官事後循上訴程序，以該業經列為量刑審
　　酌之事由應改論以累犯並加重其刑為由，指摘原判決未依累
　　犯規定加重其刑違法或不當。」（最高法院110 年度台上字
　　第5660號判決意旨參照）。
㈡、經查，本案檢察官於聲請簡易判決處刑書中業已載稱，被告
　　陣一弘前因妨害自由等案件，經本院判處有期徒刑4 月、3
　　月，應執行有期徒刑5 月確定，於民國106 年11月8 日縮刑
　　期滿執行完畢，其於有期徒刑執行完畢後，5 年內故意再犯
　　本案有期徒刑以上之罪，為累犯，請依司法院釋字第775 號
　　解釋意旨，裁量是否依刑法第47條第1 項規定，加重其刑等
　　語，並提出被告之臺灣南投地方檢察署刑案資料查註紀錄表
　　為憑，經本院第二審於111 年10月12日審理期日提示被告之
　　臺灣高等法院前案紀錄表，檢察官及被告均表示沒有意見等
　　語，應認檢察官就前階段被告構成累犯之事實，業已主張並
　　具體指出證明方法。然檢察官就後階段應加重其刑之事項，
　　於聲請簡易判決處刑書及本院第二審審理時，均未主張並具
　　體指出證明方法，依上開說明，原審未論以累犯及依累犯規
　　定加重其刑，即難謂有應調查而不予調查之違法。再者，原
　　審量刑時已經審酌被告上開前案紀錄資料，參照上述最高法
　　院判決意旨，該可能構成累犯之前科、素行資料既已列為量
　　刑審酌事由，對被告所應負擔之罪責予以充分評價，依重複
　　評價禁止之精神，自無許檢察官事後循上訴程序，以該業經
　　列為量刑審酌之事由應改論以累犯並加重其刑為由，指摘原
　　審判決未依累犯規定加重其刑為違法或不當。是以，檢察官
　　此部分上訴意旨，依上說明，洵無理由，應予駁回。
二、關於原審判決量刑是否妥適之部分　　
    上訴人固援引另案被告黃正經之111 年度投交簡字第119 號
　　判決，主張該案被告之諸犯罪情節均較本案被告為輕，即已
　　量處有期徒刑4 月之刑度，而本案卻僅量處被告有期徒刑3
　　月，顯有量刑輕重失衡之未洽之處等語。惟按量刑係法院就
　　繫屬個案犯罪所為之整體評價，乃事實審法院之職權裁量事
　　項，而量刑判斷當否之準據，則應就判決整體觀察為綜合考
　　量，不可擷取其中片段遽為評斷。苟其量刑已以行為人之責
　　任為基礎，並斟酌刑法第57條各款所列情狀，在法定刑度內
　　酌量科刑，無偏執一端，或濫用其裁量權限，致明顯失出失
　　入情形，自不得任意指為不當或違法（最高法院75年度台上
　　字第7033號、104 年度台上字第2577號判決意旨參照）。經
　　查，原審審酌「被告前曾有因妨害自由等案件，經法院論罪
　　科刑及於106 年間徒刑執行完畢之紀錄，惟被告前未曾有酒
　　後駕車之公共危險前案紀錄等情，有臺灣高等法院被告前案
　　紀錄表在卷可稽。而酒精成分對人之意識、控制能力具有不
　　良影響，超量飲酒後會導致對週遭事物之辨識及反應能力較
　　平常狀況薄弱，因而酒後駕車在道路上行駛，對往來之公眾
　　具有高度危險性，被告竟仍僅圖一己往來交通之便，飲酒後
　　駕駛自用小客車上路，所為實有不該。復斟酌被告犯後坦承
　　犯行、酒測濃度值非低及其於警詢中自陳家庭經濟狀況為小
　　康、職業為工」等一切情狀，量處被告有期徒刑3 月，並諭
　　知易科罰金之折算標準，足認原審判決關於科刑之部分，已
　　依刑法第57條各款所列情狀予以通盤考量，並以之為量刑準
　　據，且已詳細說明量處此一刑度之理由，經核並無量刑輕重
　　相差懸殊等裁量權濫用之情事。至於上訴人雖提出上開另案
　　判決以為論據，惟該案犯罪事實之基礎情節與本案並非全然
　　一致，自無從比附援引，而認應比照該案判決所量處之刑度
　　以酌定本案之刑期。從而，上訴意旨此部分所指，尚難認有
　　據，亦應予以駁回。
據上論斷，應依刑事訴訟法第455 條之1 第1 項、第3 項、第37
3 條、第368 條，判決如主文。
本案經檢察官石光哲聲請簡易判決處刑、提起上訴及到庭執行職
務。
中　　華　　民　　國　　111 　年　　10　　月　　25　　日
　　　　　　　　　刑事第二庭  審判長法　官  陳宏瑋
　　　　　　　　　                  法  官  林昱志
　　　　　　　　　                  法  官  陳育良
以上正本證明與原本無異。
不得上訴。
                                    書記官  林儀芳
中　　華　　民　　國　　111 　年　　10　　月　　25　　日
　　　　　　　　　
附件一：【臺灣南投地方法院111 年度埔交簡字第116 號判決】
             臺灣南投地方法院刑事簡易判決
111年度埔交簡字第116號
聲  請  人  臺灣南投地方檢察署檢察官
被      告  陣一弘
上列被告因公共危險案件，經檢察官聲請以簡易判決處刑（111
年度速偵字第118號），本院判決如下：
    主      文
陣一弘駕駛動力交通工具而吐氣所含酒精濃度達每公升零點二五
毫克以上，處有期徒刑參月，如易科罰金，以新臺幣壹仟元折算
壹日。
    事實及理由
一、本案認定被告陣一弘之犯罪事實及證據，均引用檢察官聲請
    簡易判決處刑書之記載（如附件）。
二、查本案被告為警查獲時吐氣所含酒精濃度已達每公升1.24毫
    克，核其所為，係犯刑法第185條之3第1項第1款之駕駛動力
    交通工具，而吐氣所含酒精濃度達每公升0.25毫克以上之罪
    。
三、按被告構成累犯之事實及應加重其刑之事項，均應由檢察官
    主張並具體指出證明之方法後，經法院踐行調查、辯論程序
    ，方得作為論以累犯及是否加重其刑之裁判基礎；又所謂檢
    察官應就被告構成累犯事實「具體指出證明方法」，係指檢
    察官應於法院調查證據時，提出足以證明被告構成累犯事實
    之前案徒刑執行完畢資料，例如前案確定判決、執行指揮書
    、執行函文、執行完畢（含入監執行或易科罰金或易服社會
    勞動執行完畢、數罪係接續執行或合併執行、有無被撤銷假
    釋情形）文件等相關執行資料，始足當之。至一般附隨在卷
    宗內之被告前案紀錄表，係司法機關相關人員依憑原始資料
    所輸入之前案紀錄，僅提供法官便於瞭解本案與他案是否構
    成同一性或單一性之關聯、被告有無在監在押情狀等情事之
    用，並非被告前案徒刑執行完畢之原始資料或其影本，是檢
    察官單純空泛提出被告前案紀錄表，尚難認已具體指出證明
    方法而謂盡其實質舉證責任；再所謂檢察官應就被告累犯加
    重其刑之事項「具體指出證明方法」，係指檢察官應於科刑
    證據資料調查階段就被告之特別惡性及對刑罰反應力薄弱等
    各節，例如具體指出被告所犯前後數罪間，關於前案之性質
    （故意或過失）、前案徒刑之執行完畢情形（有無入監執行
    完畢、在監行狀及入監執行成效為何、是否易科罰金或易服
    社會勞動〔即易刑執行〕、易刑執行成效為何）、再犯之原因
    、兩罪間之差異（是否同一罪質、重罪或輕罪）、主觀犯意
    所顯現之惡性及其反社會性等各項情狀，俾法院綜合判斷個
    別被告有無因加重本刑致生所受刑罰超過其所應負擔罪責之
    情形，裁量是否加重其刑，以符合正當法律程序及罪刑相當
    原則之要求。又此之量刑事項，並非犯罪構成事實或刑之應
    否為類型性之加重事實，以較為強化之自由證明為已足；又
    法院依簡易程序逕以簡易判決處刑者，因無檢察官參與，倘
    檢察官就被告構成累犯之事實及應加重其刑之事項，未為主
    張或具體指出證明方法，受訴法院自得基於前述說明，視個
    案情節斟酌取捨，最高法院110年度台上大字第5660號裁定
    意旨參照。查聲請簡易判決處刑書雖記載被告曾受有期徒刑
    之執行完畢，5年內故意再犯本件有期徒刑以上之罪，認應
    裁量是否依累犯規定加重其刑等語，並以被告刑案資料查註
    紀錄表為證，惟本院參酌最高法院110年度台上大字第5660
    號裁定意旨，認本案尚難據此逕認被告本件構成累犯並裁量
    加重其刑，然聲請簡易判決處刑書所載之被告前案紀錄，仍
    得作為本院依刑法第57條第5款量刑時之審酌事項，附此敘
    明。
四、爰以行為人之責任為基礎，審酌被告前曾有因妨害自由等案
    件，經法院論罪科刑及於106年間徒刑執行完畢之紀錄，惟
    被告前未曾有酒後駕車之公共危險前案紀錄等情，有臺灣高
    等法院被告前案紀錄表在卷可稽。而酒精成分對人之意識、
    控制能力具有不良影響，超量飲酒後會導致對週遭事物之辨
    識及反應能力較平常狀況薄弱，因而酒後駕車在道路上行駛
    ，對往來之公眾具有高度危險性，被告竟仍僅圖一己往來交
    通之便，飲酒後駕駛自用小客車上路，所為實有不該。復斟
    酌被告犯後坦承犯行、酒測濃度值非低及其於警詢中自陳家
    庭經濟狀況為小康、職業為工等一切情狀，量處如主文所示
    之刑，並諭知易科罰金之折算標準。
五、依刑事訴訟法第449條第1項、第3項、第454條第2項，逕以
    簡易判決處刑如主文。
六、如不服本判決，得於收受判決書送達後20日內，以書狀敘述
    理由（須附繕本），經本庭向本院管轄第二審之合議庭提起
    上訴。
本案經檢察官石光哲聲請以簡易判決處刑。
中　　華　　民　　國　　111 　年　　6 　　月　　10　　日
                  埔里簡易庭  法　官    蔡霈蓁
以上正本證明與原本無異。 
如不服本判決應於判決送達後20日內向本院提出上訴狀，（均須
按他造當事人之數附繕本）「切勿逕送上級法院」。
                              書記官　　郭勝華　　　　　
中　　華　　民　　國　　111 　年　　6 　　月　　13　　日
　　　　　　　　　
附錄本案論罪科刑法條：
中華民國刑法第185條之3
駕駛動力交通工具而有下列情形之一者，處3年以下有期徒刑，
得併科30萬元以下罰金：
一、吐氣所含酒精濃度達每公升零點二五毫克或血液中酒精濃度
    達百分之零點零五以上。
二、有前款以外之其他情事足認服用酒類或其他相類之物，致不
    能安全駕駛。
三、服用毒品、麻醉藥品或其他相類之物，致不能安全駕駛。
因而致人於死者，處3年以上10年以下有期徒刑，得併科200萬元
以下罰金；致重傷者，處1年以上7年以下有期徒刑，得併科100
萬元以下罰金。
曾犯本條或陸海空軍刑法第54條之罪，經有罪判決確定或經緩起
訴處分確定，於十年內再犯第一項之罪因而致人於死者，處無期
徒刑或5年以上有期徒刑，得併科300萬元以下罰金；致重傷者，
處3年以上10年以下有期徒刑，得併科200萬元以下罰金。

附件：
臺灣南投地方檢察署檢察官聲請簡易判決處刑書
                                    111年度速偵字第118號
　　被　　　告　陣一弘　男　51歲（民國00年0月00日生）　　　　　　　　　　  住南投縣○○鎮○○路0號
                        居南投縣○○鎮○○路00巷0號
　　　　　　　　　　　　國民身分證統一編號：Z000000000號
上列被告因公共危險案件，業經偵查終結，認為宜聲請以簡易判
決處刑，茲將犯罪事實及證據並所犯法條分敘如下：
　　　　犯罪事實
一、陣一弘前因妨害自由等案件，經臺灣南投地方法院判處有期
    徒期4月、3月，應執行有期徒刑5月確定，於民國106年11月
    8日縮刑期滿執行完畢。詎猶不知警惕，於111年5月3日15時
    許，在南投縣埔里鎮水頭里某友人住處內飲用高粱酒後，明
    知飲酒後不得駕駛動力交通工具，仍於同日17時許，駕駛車牌
    號碼0000-00號自小客車（懸掛車牌號碼000-0000號）行駛
    於道路，嗣於同日17時30分許，行經南投縣○○鎮○○路00號附
    近，不慎自撞路邊護欄，經警據報前往現場處理，並於同日
    17時49分許，對陣一弘施以吐氣酒精濃度測試，測得其吐氣
    酒精濃度達每公升1.24毫克而查獲上情。
二、案經南投縣警察局埔里分局報告偵辦。
　　　　證據並所犯法條
一、上揭犯罪事實，業據被告陣一弘於警詢時及偵查中均坦承不
    諱，且有南投縣警察局埔里分局酒精測定紀錄表、財團法人
    台灣商品檢測驗證中心呼氣酒精測試器檢定合格證書、道路
    交通事故現場圖、道路交通事故調查表㈠、㈡、行車執照影本
    各1份、公路監理電子閘門系統-查駕駛資料2紙、南投縣警
    察局舉發違反道路交通管理事件通知單4紙、道路交通事故
    照片12張在卷可稽，足徵被告之任意性自白與事實相符，其
    犯嫌堪以認定。
二、核被告所為，係犯刑法第185條之3第1項第1款之公共危險罪
    嫌。又被告前受如犯罪事實欄所載之有期徒刑執行完畢，有本
    署刑案資料查註紀錄表在卷可按，其於有期徒刑執行完畢後，5
    年內故意再犯本件有期徒刑以上之罪，為累犯，請依大法官釋
    字第775號解釋意旨，裁量是否依刑法第47條第1項規定，加
    重其刑。
三、依刑事訴訟法第451條第1項聲請逕以簡易判決處刑。
　　此　　致
臺灣南投地方法院
中　　華　　民　　國　 111　　年　　5 　　月　　6 　　日
 　　　　　　　　　　       　檢察官  石光哲　   
本件證明與原本無異
中　　華　　民　　國　 111　　年　　5 　　月　　9 　　日
                              書記官  陳俐伶
所犯法條：
中華民國刑法第185條之3第1項第1款
駕駛動力交通工具而有下列情形之一者，處 3 年以下有期徒刑
，得併科 30 萬元以下罰金：
一、吐氣所含酒精濃度達每公升零點二五毫克或血液中酒精濃度
    達百分之零點零五以上。
附記事項：本件係依刑事訴訟法簡易程序辦理，法院簡易庭得不
傳喚被告、輔佐人、告訴人、告發人等出庭即以簡易判決處刑；
被告、被害人、告訴人等對告訴乃論案件如已達成民事和解而要
撤回告訴或對非告訴乃論案件認有受傳喚到庭陳述意見之必要時
，請即另以書狀向簡易法庭陳述或請求傳訊。　

附件二：【臺灣南投地方檢察署檢察官上訴書】　　　　　　　
臺灣南投地方檢察署檢察官上訴書　　　
                                      111年度上字第115號
　　被　　　告　陣一弘　男　51歲（民國00年0月00日生）
　　　　　　　　　　　　住南投縣○○鎮○○里○○路0號
　　　　　　　　　　　　居南投縣○○鎮○○里○○路00巷0
　　　　　　　　　　　　　號
　　　　　　　　　　　　國民身分證統一編號：Z000000000號
上列被告因公共危險案件，經臺灣南投地方法院於中華民國111
年6月10日為第一審判決（111年度埔交簡字第116號）本檢察官
於111年6月22日收受判決正本，認為應該提起上訴，茲敘述理由
如下：
一、原審諭知被告犯有駕駛動力交通工具而吐氣所含酒精濃度達
    每公升0.25毫克以上罪，而論處有期徒刑3月罪刑之判決，
    固屬卓見。惟被告已構成累犯之事實，業已提出本署刑案資
    料查註紀錄表1份以資佐證，原審判決固於判決理由中說明
    其參酌最高法院110年度台上大字第5660號裁定意旨，認難
    以據此逕認被告本件構成累犯。
二、惟查：
(一)首以，本件被告前因妨害自由等案件，經臺灣南投地方法院
    判決判處應執行有期徒刑5月確定，甫於106年11月8日執行
    完畢，竟於執行完畢後5年內，復為本件有期徒刑之罪，其
    於有期徒刑執行完畢後，5年內故意再犯本案有期徒刑以上
    之公共危險罪，為累犯，並依司法院釋字第775號解釋意旨
    ，審酌被告於前案執行完畢後，未生警惕，故意再為本案犯
    行，足見前罪之徒刑執行成效不彰，其對刑罰之反應力顯然
    薄弱，衡量本案犯罪情節及被告所侵害之法益，予以加重最
    低本刑均無罪刑不相當之情事，本應依刑法第47條第1項之
    規定，加重其刑。原審未依法認定累犯並加重其刑，顯有判
    決違法情事，合先敘明。
(二)次查，原審判決無非係參酌上開大法庭裁定理由中所載：「
    所謂檢察官應就被告構成累犯事實具體指出證明方法，係指
    檢察官應於法院調查證據時，提出足以證明被告構成累犯事
    實之前案徒刑執行完畢資料，例如前案確定判決、執行指揮
    書、執行函文、執行完畢(含入監執行或易科罰金或易服社
    會勞動執行完畢、數罪係接續執行或合併執行、有無被撤銷
    假釋情形)文件等相關執行資料，始足當之。至一般附隨在
    卷宗內之被告前案紀錄表，係司法機關相關人員依憑原始資
    料所輸入之前案紀錄，僅提供法官便於瞭解本案與他案是否
    構成同一性或單一性之關聯、被告有無在監在押情狀等情事
    之用，並非被告前案徒刑執行完畢之原始資料或其影本，是
    檢察官單純空泛提出被告前案紀錄表，尚難認已具體指出證
    明方法而謂盡其實質舉證責任。」等理由（下稱上開大法庭
    裁定理由）為據。然查：
1、上開大法庭裁定主文載明：「被告構成累犯之事實及應加重
   其刑之事項，均應由檢察官主張並具體指出證明之方法後，
   經法院踐行調查、辯論程序，方得作為論以累犯及是否加重
   其刑之裁判基礎。」。惟刑事訴訟法第449條第1項規定：「
   第一審法院依被告在偵查中之自白或其他現存之證據，已足
   認定其犯罪者，得因檢察官之聲請，不經通常審判程序，逕
   以簡易判決處刑。但有必要時，應於處刑前訊問被告。」，
   是簡易判決程序依法本不經通常審判程序，而本無檢察官參
   與，且亦無適用通常程序之證據調查及辯論程序，而事實上
   顯非且事實上亦不能為上開大法庭裁定意旨適用之程序場合
   。況查，上開大法庭裁定理由中亦載明：「又法院依簡易程
   序逕以簡易判決處刑者，因無檢察官參與，倘檢察官就被告
   構成累犯之事實及應加重其刑之事項，未為主張或具體指出
   證明方法。受訴法院自得基於前述說明，視個案情節斟酌取
   捨。併予敘明。」等語，是依上開大法庭裁定意旨以觀，在
   簡易判決之場合，既無檢察官之參與可能，則縱使檢察官就
   累犯事實並未為主張或未為舉證，原審仍得視個案情節斟酌
   取捨，是原審未查本案檢察官原提起公訴，經原審以簡易判
   決程序審理，而仍率為引用上開大法庭裁定理由即一律事前
   認刑案查註紀錄表均不得作為認定累犯之依據，顯屬違法。
2、再查，本案偵查卷附之被告「刑案資料查註紀錄表」，乃偵
   審及執行機關就受理個案之終結及處理情形，由各案件之承
   辦人員逐筆輸人後，分別儲存司法院、法務部資訊處資訊設
   備，於偵審機關於受理新案或其他必要情形，由權責人員依
   相關規定查詢，再由院部之間平台提供並匯整彼此資料，完
   成後列印交承辦人員，應屬刑事訴訟法第159條之4第1款所稱
   「除顯有不可信之情況外，公務員職務上製作之紀錄文書、
   證明文書。」而具有證據能力，法律並未限定其使用之特定
   項目。況刑事訴訟法第159條規定：「被告以外之人於審判外
   之言詞或書面陳述，除法律有規定者外，不得作為證據。前
   項規定，於第161條第2項之情形及法院以簡式審判程序或簡
   易判決處刑者，不適用之。其關於羈押、搜索、鑑定留置、
   許可、證據保全及其他依法所為強制處分之審查，亦同。」
   是簡易判決程序本無傳聞法則禁止之適用。是依上開法條意
   旨及上開大法庭裁定意旨，刑案查註紀錄表於審理個案中有
   無證據能力，自應由原審法院依據相關法律規定妥為認定並
   於判決理由詳為說明，而非於無法律依據下即一律否認其證
   據能力，否則顯與上開刑事訴訟法有關證據能力之規定意旨
   不符。另按刑事訴訟法第155條第1項規定：「證據之證明力
   ，由法院本於確信自由判斷。但不得違背經驗法則及論理法
   則。」是以，依上開法條意旨，除不具證據能力之證據外，
   法院對於檢察官所提之各項證據，自應踐行相關證據調查程
   序，且依據經驗法則及論理法則，本於確信自由判斷之程序
   以評價各項證據之證明力並於判決理由中詳為說明該證據證
   明力高低之評價理由，否則顯與上開有關自由心證原則之刑
   事訴訟法條文意旨不符。
3、再查，原審判決參酌上開大法庭裁定理由而認刑案查註紀錄
   表不得作為認定被告累犯之依據，惟同時另引用該刑案查註
   紀錄表為認定被告有關刑法第57條第5款量刑時之審酌事項。
   然累犯之加重及量刑之輕重，客觀上均涉及被告將來具體刑
   度之高低；則何以同一文書證據，既經原審不附理由而一律
   排除不得作為累犯之認定依據，何以又不附理由一律得作為
   量刑之認定依據，則其採證標準顯然不一且未具體說明其區
   別之實質理由。再進一步言，若僅以刑案查註紀錄表非原始
   證據而予以排除，則其他實務常見之診斷證明書（非屬原始
   病歷）、金融帳戶交易明細表（非屬原始交易匯款單等憑證
   ）、判決書（非屬原始審判卷證）等文書，豈非均一律排除
   而不得作為法院認定事實之依據，亦足見原審判決引用上開
   大法庭裁定理由之不足取。
4、再者，依所附貴院111年度投交簡字第119號判決以觀，該案
   被告係酒後騎乘機車上路，經警攔查測得其酒測值為每公升0
   .73毫克，且非累犯，其量刑為有期徒刑4月，而本件被告係
   酒後駕自用小客車上路，經警攔查測得其酒測值為每公升1.2
   4毫克，且已構成累犯，是本案被告之犯罪情節已較前揭判決
   之被告之犯罪情節為重，然原審就本案被告之量刑竟僅為有
   期徒刑3月，其輕重顯為失衡。
5、綜上，原審未查本案適用簡易判決程序，竟遽以參酌所謂上
   開大法庭裁定理由意旨而率爾一律否認其得以作為認定被告
   構成累犯與否之依據而未為累犯之認定。又標準不一採用刑
   案查註紀錄表為量刑依據，且量刑顯有失衡，是其認事用法
   均尚嫌未洽，請將原判決撤銷，更為適當合法之判決。
三、爰依刑事訴訟法第344條第1項、第455條之1第1項提起上訴
    。 
　　此　致
臺灣南投地方法院　　  　轉送
臺灣南投地方法院合議庭
中　　華　　民　　國　 111　　年　　6 　　月　　22　　日
　　　　　　　　　　　　　　　檢察官　石光哲